臺灣花蓮地方法院刑事判決　　　　　　　 99年度訴字第307號
公　訴　人　臺灣花蓮地方法院檢察署檢察官
被　　　告　賴清山
選任辯護人　籃健銘律師
上列被告因違反毒品危害防制條例案件，經檢察官提起公訴（99
年度偵字第3382號），本院判決如下：
    主  文
賴清山犯如附表所示之罪，均累犯，各處如附表所示之刑。應執
行有期徒刑貳拾陸年，未扣案之販賣第一級毒品所得計新臺幣貳
萬貳仟元沒收，如全部或一部不能沒收時，以其財產抵償之；又
未扣案之筆記型電腦壹台及門號0000000000號行動電話壹支（含
門號SIM 卡壹張）均沒收，如全部或一部不能沒收時，追徵其價
額。
    事  實
一、賴清山前因妨害自由、違反毒品危害防制條例、贓物等案件
    ，經法院分別判處有期徒刑6月、有期徒刑6月、有期徒刑 4
    月、有期徒刑5月確定，嗣經本院於民國96年7月16日以96年
    度聲減字第228號裁定分別減刑為有期徒刑3月、有期徒刑 3
    月、有期徒刑2月、有期徒刑2月又15日，且定應執行之刑為
    有期徒刑10月確定，並於96年7月22 日縮短刑期執行完畢。
    詎其仍不知悔改，明知海洛因係毒品危害防制條例所列管之
    第一級毒品，不得非法持有、販賣、轉讓，竟於民國98年 8
    月間至9 月間起，分別基於意圖營利而販賣第一級毒品之犯
    意，以其所有之門號0000000000號行動電話作為與購買毒品
    對象之聯絡工具，於附表編號1、編號3至編號14、編號16至
    編號17所示之時間、地點販賣第一級毒品海洛因給如附表編
    號1、編號3至編號14、編號16至編號17所示之湯文貞、謝勝
    隆、陳亞棟等人（販賣海洛因之時間、地點、金額、數量及
    方式詳如附表所示）。另分別基於轉讓第一級毒品之犯意，
    以其所有之上揭門號之行動電話作為聯絡工具，分別於附表
    編號2、編號15 所示之時間、地點，無償轉讓未達法定加重
    數量之第一級毒品海洛因給如附表編號2、編號15 所示之之
    湯文貞、陳亞棟（轉讓海洛因之時間、地點、數量及方式詳
    如附表所示）。嗣經花蓮縣鳳林分局報請臺灣花蓮地方法院
    檢察署檢察官向本院聲請核發對賴清山所持有之上揭行動電
    話實施通訊監察，並報請該署檢察官指揮偵辦，而循線查獲
    。
二、案經臺灣花蓮地方法院檢察署檢察官指揮花蓮縣警察局鳳林
    分局偵辦並報告臺灣花蓮地方法院檢察署檢察官偵查起訴。
    理  由
壹、程序部分
一、證人謝勝隆、湯文貞、陳亞棟於警詢陳述具有證據能力。
  (一)按被告以外之人於審判外之言詞或書面陳述，除法律有規定
    者外，不得作為證據；被告以外之人於檢察事務官、司法警
    察官或司法警察調查中所為之陳述，與審判中不符時，其先
    前之陳述具有較可信之特別情況，且為證明犯罪事實存否所
    必要者，得為證據，刑事訴訟法第159條第1項、第159條之2
    分別定有明文。
  (二)證人謝勝隆於本院審理時證述：因為之前被告賴清山欠我錢
    沒有還，我懷恨在心，幫我做筆錄的警察在製作筆錄時，叫
    我咬被告賴清山販賣，且我於警詢當時也有提藥之情形云云
    。經本院勘驗證人謝勝隆警詢之錄音錄影光碟，勘驗結果：
    1.訊問過程全程連續錄音、錄影，警方並無以強暴、脅迫、
    利誘、或其他不正方法取供，且訊問人訊問速度均適中。2.
    證人謝勝隆之舉止正常，語氣平穩、神智清晰、意識正常、
    並無任何提藥之狀況，亦無逐字照念筆錄或遭恐嚇、威脅、
    暴力、利誘、詐欺、疲勞訊問或其他不法情事。3.筆錄記載
    內容與錄音光碟播放內容意旨大致相符。4.員警於警詢製作
    筆錄過程中，並未要求謝勝隆要咬出被告有販賣毒品之情事
    。此有本院99年12月17日勘驗筆錄及附件在卷可稽（見本院
    卷第160頁至第181頁），足認證人謝勝隆於本院審理時上揭
    證述，顯與事實有違，尚難採信。
  (三)證人湯文貞於本院審理時證述與警詢時證述之內容亦有不一
    致，證人湯文貞於本院審理時證稱：因為警察問伊，伊講沒
    有，警察就說就有約地方，會沒有嗎？伊就會害怕，不知道
    如何講，就回答有，後來才知關係重大；伊事後回想當時有
    很多沒有交易成功云云。經本院勘驗湯文貞警詢錄音錄影光
    碟結果：1.本次訊問全程連續錄音、錄影。2.警方未有以強
    暴、脅迫、利誘，或其他不正方法為訊問。3.訊問人訊問速
    度均適中，針對案情提出問題，並由證人湯文貞以國語應答
    。4.訊問過程，證人湯文貞之舉止正常、語氣平穩、神智清
    晰、意識正常，並無任何提藥之狀況，亦無逐字照念筆錄或
    遭恐嚇、威脅、暴力、利誘、詐欺、疲勞訊問或其他不法情
    事等情。5.筆錄之記載與錄音光碟內之湯文貞之陳述意旨相
    符。此有本院勘驗筆錄1 份附卷可佐。是足認湯文貞於警詢
    之陳述，係出於自由意識所為之陳述，員警並無施強暴、脅
    迫、利誘或其他不正方法取供甚明。縱使員警有質疑湯文貞
    所述不實在之情形，而以譯文內容加以質疑伊等既有約定時
    地，懷疑證人湯文貞陳述之可信性，亦非係以不正方法而為
    訊問。且參以員警於警詢時，尚有提示非本案起訴範圍之通
    聯譯文給湯文貞閱覽，並詢問證人湯文貞於98年8月28日、8
    月30日、9月3日之通聯譯文通話後，有無與被告進行毒品交
    易及有無交易成功等節，證人湯文貞於警詢時均稱上揭8年8
    月28日、8月30日、9月3 日沒有交易，並未證稱有交易成功
    等語，此有湯文貞警詢筆錄1 份在卷可佐。苟若員警以證人
    湯文貞與被告間既已遭監聽，又有約定時地，而要求證人湯
    文貞配合供稱被告有販賣毒品給伊之情事，湯文貞因此而感
    到害怕，當無任由證人湯文貞陳述上揭98年8月28日、8月30
    日、9月3日之通話後伊二人沒有進行毒品交易之可能。堪認
    證人湯文貞於本院審理時證稱：因員警質疑伊有約定地點為
    何稱沒有交易，才害怕，而改稱有交易成功云云，顯與事實
    相悖，尚難採信。
  (四)被告賴清山及其辯護人對於證人湯文貞、謝勝隆、陳亞棟於
    警詢之證詞均不同意作為證據，惟查，證人湯文貞、謝勝隆
    、陳亞棟於警詢時，關於被告販賣毒品之情節與在本院審理
    時之證述內容均有不符之處；且有些證述不清楚或不記得之
    情形，或證述以警詢所述較為清楚等語；又證人陳亞棟於警
    詢之陳述係出於自由意識而為陳述，業據證人陳亞棟於本院
    審理時證述綦詳；並參以渠等於警詢之證詞係就渠等之毒品
    來源為陳述，稽渠等作證所處情境，係在與渠等個人本身並
    無直接利害關係下就毒品來源所為之陳述，且無證據顯示係
    遭受強暴、脅迫、詐欺或利誘等外力干擾情形，或在影響渠
    等心理狀況致妨礙自由陳述等情況下為證述，且警詢時距案
    發時間較為接近，記憶較為清楚，自具有可信性之特別情況
    ，又係為證明本案犯罪事實存否所必要，依刑事訴訟法第15
    9條之2規定，應認證人湯文貞、謝勝隆、陳亞棟於警詢之證
    述均具有證據能力。
二、按被告以外之人於偵查中向檢察官所為之陳述，除顯有不可
    信之情況者外，得為證據，刑事訴訟法第159條之1第2 項定
    有明文。經查，證人湯文貞、謝勝隆、陳亞棟於偵查中之證
    述，係檢察官以證人之身分傳喚到庭並依法命其供前具結所
    為之證述，並無其他事證足資認定渠等於檢察官訊問時有受
    違法取供之情事，復無特別不可信之情況存在，並有本院勘
    驗筆錄在卷可稽，依刑事訴訟法第159條之1第2 項規定，均
    得作為證據。
三、經查，本案員警對卷附行動電話實施監聽錄音，已依法取得
    本院核發之通訊監察書，有通訊監察書（含通訊監察書電話
    附表）在卷可稽，而被告於監聽過程透露犯罪行為之陳述，
    並非因員警監聽所致，其陳述係出於被告之自由意思，自可
    採信，因之監聽錄音所取得之證據，有證據能力。又監聽錄
    得之錄音，係憑機械力照錄，未經人為操作，復未伴有個人
    主觀意見在內，應有證據能力；而將監聽之內容製作成譯文
    ，乃將上開具有證據能力之監聽錄得之錄音具體為文字紀錄
    ，此部分雖屬傳聞，被告及其辯護人於本院言詞辯論終結前
    時，不爭執監聽譯文之內容為真正且未聲明異議，況該通訊
    監聽譯文係由承辦員警基於查緝本案之偵查過程中所製作，
    無證據顯示存有詐偽或虛飾之情事，應無顯不可信之情形，
    有證據能力。
四、本案認定事實所引用之本件卷證所有證據（文書證據、物證
    等），檢察官、被告及其辯護人並未主張排除前開書證、物
    證之證據能力，且迄於本院言詞辯論終結前均未表示異議，
    本院審酌前開書證、物證並無不得作為證據之情形，是上開
    證據亦均認為有證據能力。
貳、實體部分
一、訊據被告賴清山固坦承有為附表編號15所示之轉讓第一級毒
    品海洛因給陳亞棟之情事，惟矢口否認有何附表編號1 、編
    號3至編號14、編號16至編號17 所示之販賣第一級毒品及附
    表編號2所示之轉讓第一級毒品之犯行，並辯稱：附表編號1
    ，係我與湯文貞約在花蓮縣花蓮市○○○○路平交道附近，因
    為我與湯文貞有曖昧關係，怕女友發現，所以才會約到該處
    ，湯文貞拿一台手提電腦借給我，當天我並未交付海洛因給
    湯文貞；附表編號2，98年8月29日當天，我並沒有跟湯文貞
    見面，但我們有約在我位於國盛八街89號的家，我們一起吸
    食K他命及一起看A片；附表編號3，98年8月31日湯文貞有來
    我家，當時我女友不在，這天我沒有賣新臺幣（下同）1 千
    元海洛因給她，也沒有給她免費的海洛因，她也沒有請我幫
    她調海洛因；附表編號4，電腦是湯文貞在98年8月19日拿給
    我的，我不清楚該電腦是什麼廠牌，也沒有以電腦交換海洛
    因乙節；附表編號5，我與湯文貞於98年9月3 日有見面，但
    是在花蓮客運見面，我沒有拿海洛因給湯文貞，湯文貞也沒
    有跟我買2500元的海洛因，我們兩人是一起到皇家民宿；附
    表編號6，於98年9月7 日，我沒有與湯文貞見面，也沒有拿
    海洛因給她；附表編號7，98年8月18日，謝勝隆有到我位於
    國盛8街89 號住處附近，但我沒有販賣海洛因給他；附表編
    號8，98年8月21日是謝勝隆要我幫他調毒品，我沒有拿給他
    ，事後也沒有拿給他，當天是曾志明帶謝勝隆過去的；附表
    編號9，98年8月22日我有與謝勝隆約在國聯二路的7-11見面
    ，當天他要我幫他調毒品，但我沒有拿給他；附表編號10，
    98年9月1日我有與謝勝隆見面，他找我叫我幫他調毒品，找
    藥頭，我沒有拿海洛因給他，因為他身上沒錢，我說我身上
    也不方便；附表編號11，98年9月6日，我與謝勝隆有見面，
    當天他打電話給我，我們在我家樓下見面，他要求我供應海
    洛因給他，但是我沒有給他；附表編號12，98年8月14 日，
    我幫陳亞棟買超商國民便當，當天我沒有販賣毒品，也沒有
    交付海洛因給陳亞棟；附表編號13，98年8月15 日這天的情
    形和8月14 日一樣，我幫陳亞棟買國民便當，因為我們住在
    附近，那時他車子壞掉；附表編號14，98年8月18 日，我有
    跟陳亞棟在他家見面，他拜託我幫他調毒品海洛因，但是我
    沒有拿給他；附表編號16，98年8月21 日我有在我家樓下與
    陳亞棟見面，阿財釣蝦場約100 公尺，我當天沒有賣或拿海
    洛因給陳亞棟；附表編號17，98年8月27 日，陳亞棟打電話
    給我，麻煩我幫他調毒品，因為聯絡不到人，我跟陳亞棟說
    如果有聯絡到人，我會打電話給他，後來約下午3、4點，陳
    亞棟來住處找我，我跟他說我已經有約了，我等一下會過來
    ，於5 時許，阿文來了，我有拿到海洛因，阿文將海洛因拿
    給我，我才拿給陳亞棟，我跟阿文拿了2 千元的海洛因賣給
    陳亞棟2千元云云。經查：
  (一)上揭犯罪事實，業據證人湯文貞、謝勝隆、陳亞棟於警詢時
    、檢察官偵查時證述明確，並有通訊監察書暨附表、通訊監
    察譯文在卷可稽。
  (二)附表編號1至編號6犯行部分
  1.被告辯稱：附表編號1部分，98年8月19日12時11分11秒、12
    時20分33秒之通話內容，是因為湯文貞要拿電腦借我而約見
    面，她拿了一台手提電腦給我，廠牌我不清楚，這次是在花
    蓮後火車站16股鐵路平交道碰面，我沒有給湯文貞毒品云云
    ；而證人湯文貞於本院審理時雖曾改證稱：98年8月19日 12
    時11分11秒、12時20分33秒之通話內容，通話一方是我，至
    於對方是誰，好像是被告的女友，我忘記了，很久了，我撥
    打這兩通電話是要問被告有沒有辦法幫我拿海洛因，通話後
    我有與被告見面，好像沒有拿到海洛因云云；嗣改證稱：那
    時候我有跟被告購買1 千元的海洛因，但是他沒有跟我收錢
    云云；再改證稱：當時被告帶他女友一起去，錢好像是交給
    她女友，我忘記云云。可知證人湯文貞於本院審理時前後就
    98 年8月19日上揭兩通通話後，伊是否有與被告購買海洛因
    1 千元交易之相關證述內容前後然顯不一、並有相互矛盾之
    情形，亦與伊於警詢、偵查證述情節並不相合；且與被告於
    本院審理時就上揭98年8月19 日兩通通話內容之意思及兩人
    見面後做何事之陳述內容亦相歧異，故證人湯文貞於本院審
    理時上揭證述尚難採為有利於被告之認定。況證人湯文貞於
    警詢、偵查時已明確證稱：我認識被告很久了，是10年的朋
    友，我使用的行動電話號碼為0000000000、0000000000、00
    00000000，被告所使用的行動電話號碼為0000000000，於98
    年8月19日12時11分11秒、12時20分33 秒之通話內容，是我
    向被告購買毒品通話，上述毒品交易有成功，是購買第一級
    毒品海洛因，購買金額為1000元，數量0.1 公克，地點是在
    火車站16股鐵路平交道附近，我親自把錢交給被告，被告親
    自把海洛因交給我等語明確相互一致。嗣證人湯文貞於本院
    審理時亦證稱：此通電話是要問被告有沒有辦法幫我拿第一
    級毒品海洛因，通話後我與被告有見面，電話內容中16股是
    地點的意思，我有跟被告買1 千元的海洛因等語明確，互核
    與證人湯文貞於上揭警詢、偵查證述內容相吻合。雖證人湯
    文貞於本院審理時改證稱：係因為警詢時，我回答沒有，警
    察就跟我說已約地方，怎會沒有，我會害怕，因為很多事情
    我都不清楚，後來我仔細想想，有些根本沒有交易成功云云
    。然如前所述，員警並未對證人湯文貞施任何強暴、脅迫、
    利誘或不正方法為詢問，證人湯文貞於警詢陳述顯係出於自
    由意識，員警亦提供上揭通聯譯文供閱覽後，伊再為回答；
    又於檢察官偵查時，仍為與警詢時相同內容之陳述，並表示
    伊所述屬實等語，此有證人湯文貞警詢、檢察官偵查筆錄各
    1 份在卷可稽。本院認證人湯文貞於警詢、偵查時之證述，
    距離案發時間較為接近，記憶自較為深刻，且當時被告或辯
    護人均未在場，亦無其他旁聽者在場；況證人湯文貞於檢察
    官偵查時曾向檢察官表示不願意再被法院傳訊作證，於本院
    審理時亦證稱因為作證會有壓力怕被報復，且因為時間太久
    、次數太多，作證的案件也多，伊不記得了等語；復參以證
    人湯文貞前已有販賣毒品案件，經本院另案判決，然伊並非
    係供出本案被告為上手而獲減刑之利益；再者在警詢、偵查
    中，證人湯文貞並不知道供出上源可獲減刑等情，業據證人
    湯文貞於本院審理證述明確，是證人湯文貞於警詢、偵查及
    本院審理時時指認被告販賣第一級毒品予伊，並非係出於減
    刑之動機而為故意誣陷被告販賣毒品予伊，是本院認證人湯
    文貞於警詢、偵查證述較伊於本院審理時上揭前後不一致之
    證詞為可採信。
  2.被告辯稱：98年8月29日19時25分40秒、19時44分49 秒通話
    中所指「一樣」是指我人在那裏，這次是湯文貞要來我家，
    我們有一起吸食K他命，地點是在我位於國盛8街住處，我沒
    有免費請她海洛因云云。然證人湯文貞於本院審理時證稱：
    被告有拿約1千元的海洛因，比0.1公克多一些的海洛因給我
    等語明確，核與證人湯文貞於警詢、偵查時證述：98年8 月
    29 日19時25分40秒、19時44分49 秒通話內容中稱「一樣」
    是指16股那個地方，這次沒有金錢交易，是被告免費提供第
    一級毒品海洛因給伊止癮等語相符。況且，證人湯文貞於本
    院審理時亦證稱：伊曾施用的毒品有海洛因、安非他命，並
    未曾證述伊有與被告在該日一同吸食K 他命之情事，是被告
    辯稱當日係與湯文貞一起吸食K他命云云，尚難採信。
  3.被告辯稱：98年8月31日21時25分37 秒通話，是我與湯文貞
    之通話，我們約到我家見面約會，通話中一樣那邊是表示在
    我家，我沒有給湯文貞第一級毒品海洛因云云。證人湯文貞
    於本院審理時證稱：我與被告通這通通話，好像是要問他毒
    品的事情，通話譯文中「一樣那邊」是指16股那邊，通話結
    束後，我們應該有見面，我不記得我有沒有拿到毒品，也不
    記得我有無拿錢給被告，譯文中並沒有提到毒品數量種類，
    我們是見面後才說等語。而證人湯文貞於警詢、檢察官偵查
    時均證稱：98年8月31日21時25分37 秒通話，是我與被告之
    通話，我向被告購買毒品的通話內容，通話內容中所稱「一
    樣那邊」意思是指16股那個地方交易毒品，此次毒品交易有
    成功，購買第一級毒品海洛因、金額1000元、重量0.1 公克
    ，是被告本人在花蓮市後火車站16股鐵路平交道附近將海洛
    因交給我，我們有交易成功等語詳實，並有上開通聯譯文在
    卷可參。足認被告確有於花蓮市後火車站16股鐵路平交道販
    賣第一級毒品海洛因1 千元給湯文貞，並有交易成功等節甚
    明。是被告所辯，亦難採信。
  4.被告辯稱：於9月1日20時17分01秒、22時20分55秒、22時37
    分18秒通話後，湯文貞來我家聊天，我沒有交付2000元海洛
    因給湯文貞，湯文貞也沒有拿筆記型電腦給我云云。而證人
    湯文貞於本院審理時證稱：前揭9月1日3 通通話之用意，我
    先去看看被告那邊方不方便，就是看被告身上有沒有第一級
    毒品海洛因，通話後我好像有與被告見面，我有拿到海洛因
    ，好像是他女友拿給我的，我沒有給被告錢，我好像有給他
    女友1000元，這次是被告載他女友來，我是跟他女友說海洛
    因的數量云云；嗣改證稱：9月1日被告有拿0.2 公克海洛因
    給我，本來是要拿東西將筆記型電腦押在人家那邊，被告說
    不用，我就說筆記型電腦要借他玩云云；又改證稱：（問：
    那是你本身說要借他玩的還是他開口借的？）是他開口借的
    ，我就拿給他）云云。證人湯文貞於本院審理時前後證述內
    容已顯相矛盾，亦與被告上開辯稱情節明顯不符，堪難採為
    有利於被告之認定。況證人湯文貞於警詢、偵查時均證稱：
    9月1日20時17分01秒、22時20分55秒、22時37分18秒3 通通
    話，是我向被告購買海洛因的通話，這次交易有成功，不過
    當時我沒有錢，我用1台筆記型電腦向他抵押2000 元換取第
    一級毒品海洛因，重量約0.2 公克，是被告本人在花蓮市後
    火車站16股鐵路平交道附近將海洛因交給我等語明確一致綦
    詳。是證人湯文貞於警詢、偵查時之證述距離案發時點較為
    接近，記憶自較為清楚深刻，亦較無其他外在壓力存在，伊
    於警詢、檢察官偵查時均已明確陳述係由被告本人交付海洛
    因給伊，均未曾證述係由被告之女友與伊交易毒品或伊係交
    付金錢給予被告女友等情。又上揭3 通通話內容均係被告與
    湯文貞間之通話內容，有通聯譯文1 份在卷可稽。再者，湯
    文貞於本院證述內容中有關伊與被告有無交付電腦、湯文貞
    何時取回電腦之供證述情節亦顯相齜齬矛盾。堪認證人湯文
    貞於警詢、偵查時證述伊以電腦向被告換取0.2 公克、價值
    2000元的海洛因乙節較為可採信，證人湯文貞於本院審理時
    翻異其證詞及避重就輕之證述，顯係事後為迴護被告，替被
    告脫罪之詞，堪難採信。
  5.被告辯稱:98年9月3日11時32分40 秒通話內容是我與湯文貞
    之通話、12時54分34秒通話內容是我女友與湯文貞通話，我
    當天有跟湯文貞碰面，我女友跟湯文貞說我給湯文貞帶來了
    ，是我欺瞞我女友的，我沒有交付0.4公克、價值2500 元的
    海洛因給湯文貞云云。證人湯文貞於本院審理時辯護人詰問
    時證稱：這2 通通話是我要找被告幫忙找第一級毒品，因為
    被告本身有在施用，通話結束後，我有與被告見面，好像是
    被告拿海洛因給我，我沒有給他錢，因為是朋友關係，他本
    身有在吸食，他知道我很痛苦，所以請我吃云云；嗣於檢察
    官詰問時證稱：【檢察官問（提示99年度他字第439 號卷第
    238、239、278 頁）警察有給你看九月三日你跟賴清山的通
    話，你說九月三日那天，你在花蓮市後火車站16股鐵路平交
    道那邊有跟賴清山交易2500元，0.4 公克海洛因，是賴清山
    親自把海洛因交給你，檢察官跟你確認此事，你回答是，都
    是賴清山把海洛因交給你，有何意見？】沒有意見，但是大
    部分都是我請賴清山調。這次我是否有拿到0.4公克價值250
    0 元的海洛因我忘記了。（問：檢察官問你剛剛回答辯護人
    說這次你有拿到海洛因，但是賴清山沒有跟你收錢，為何現
    在又說忘記了？）太久時間，我根本不記得，但是賴清山幫
    我拿比較多，他很少跟我收錢云云。證人湯文貞於本院審理
    時證述內容先後不一，亦與警詢、檢察官偵查時證述內容迥
    異，尚難採為有利於被告之認定。而證人湯文貞於警詢時證
    稱：上揭通話是我與被告之通話內容，是我向被告購買毒品
    之通話內容，通話內容中所稱「有方便嗎」意思是指他有沒
    有空，上述毒品有交易成功、購買第一級毒品海洛因金額25
    00元、重量約0.4 公克；上述毒品是被告本人在花蓮市後火
    車站16股鐵路平交道附近將毒品交給我等語明確。嗣湯文貞
    於檢察官偵查時亦證稱：我跟被告約在後火車站16股交易海
    洛因0.4公克、價值2500 元，是有此事，都是被告把海洛因
    交給我，至於交易時間是幾點，我沒有印象等語綦詳。而販
    賣毒品之交易聯絡多用買賣雙方互相知悉之暗語，以避免遭
    查獲，證人湯文貞於警詢、檢察官偵查時之證述已明確陳述
    該通通話內容之用意，且相核一致，是以證人湯文貞於警詢
    、偵查時之證述內容較為可採。被告所辯，不足採信。
  6.被告辯稱：98年9月7日21時39分21秒通話，是湯文貞問我人
    在那裏，我回答在家裏，而通聯譯文中「蝦子這邊」這句話
    就是我回答在家裏的話，湯文貞當日有來我家聊天，我沒有
    拿海洛因給湯文貞云云。而證人湯文貞於本院審理時證稱：
    98 年9月7日21時39分21 秒通話內容中提及「蝦子這裡」是
    國盛街阿財釣蝦場，「一樣」是指我要第一級毒品海洛因，
    結束後，我好像有與被告見面，有無拿到海洛因，我不記得
    了，我好像沒有給被告錢，我也不記得等語。然證人湯文貞
    於警詢及檢察官偵查時已明確證稱：21時39分21秒通話內容
    ，是我向被告購買毒品的通話，有交易成功、購買第一級毒
    品海洛因、金額2500元左右、重量約0.3公克至0.4公克，是
    被告本人在國盛8 街阿財釣蝦場附近將毒品交給我，這次交
    易的時間大概晚上9點多，大約通完電話不到10 分鐘就到了
    等語明確詳實，並有通聯譯文在卷可稽。是參以證人湯文貞
    於本院審理時就伊有無拿到海洛因及交付價金予被告乙節證
    稱不記得等情，而證人湯文貞於警詢、檢察官偵查時證述向
    被告購買第一級毒品海洛因之情節均一致相節，即均證稱是
    被告本人交付毒洛因給伊，且交易成功等語，又證人湯文貞
    於警詢、偵查作證時間較本院審理時距案發時間為接近，記
    憶應較為清楚，且證人湯文貞於本院審理時亦證稱：時間久
    了，伊作證太多件，也搞不清楚等語，故本院認證人湯文貞
    於警詢、檢察官偵查時證述毒品交易之情形較為可採信。
  7.另證人湯文貞於本院審理時雖證稱：伊分不清楚買賣與轉讓
    ，伊是請被告調毒品，被告有時有收錢，有時沒有收錢云云
    ，或稱被告知道伊之狀況不方便，不會跟伊要錢云云。然查
    ，證人湯文貞於警詢時，就本案購買毒品部分，均以「購買
    」稱之，且稱交易有成功，而就被告與伊未交易成功之部分
    ，則以「交易沒有成功」回答之；且有關被告提供給伊海洛
    因止癮部分，證人湯文貞雖先稱有交易成功，然伊會再加進
    一步加以說明，不過沒有金錢交易，是被告免費提供第一級
    毒品海洛因給伊止癮等語，且就以筆記型電腦部分抵押買賣
    毒品價金部分，伊於警詢亦為明確之陳述，此有本院勘驗湯
    文貞警詢光碟之勘驗筆錄暨附件、警詢筆錄各1 份在卷可稽
    。堪認證人湯文貞於警詢時業已明知買賣是有對價關係；若
    被告未向伊收取對價之意或向伊收取對價，就交付毒品海洛
    因給伊，為免費提供，伊會以沒有金錢交易來稱之；若被告
    有向伊收取對價，如收取價金或物品，伊均以購買稱之，並
    表示有交易成功等語甚為明確。復證人湯文貞亦有販賣毒品
    之犯行，遭檢警調查及起訴，並經本院另案審理判決，此有
    證人湯文貞之臺灣高等法院被告前案紀錄表1 份附卷可參。
    是證人湯文貞於本院審理時辯稱：伊分不清買賣及轉讓云云
    ，顯與事實相違，不足為採。
  (三)附表編號7至附表編號11之犯行
  1.雖證人謝勝隆於本院審理時改證稱：我沒有向被告購買過海
    洛因，我於檢察官警詢、偵查時所述不實在，因為之前被告
    欠我錢，我懷恨在心，而且製作筆錄時，警察叫我咬被告販
    賣毒品，所以我每一件都咬被告販賣；於98年8月18日18 時
    42分37秒、18時59分34秒，我以0000000000號行動電話撥打
    被告持用之門號0000000000號行動電話通話後，我有跟被告
    見面，但沒有完成毒品交易；98年8月21日18時38分36 秒通
    話後，被告沒有出來，他騙我；98年8月22日22時06分11 秒
    、22時31分15秒通話，我本來要跟被告欠毒品，但被告不肯
    ，我們有見面，但沒有交易毒品；98年9月1日11時46分9 秒
    、11時54分20秒通話後，因為我找不到八街那邊，所以沒有
    跟他見面；98年9月6日16時39分通話後沒有見面，被告沒有
    出來；我只有跟被告一起合資買過海洛因，大約在98年8 、
    9月，我出5千元，被告出5 千元去長頸鹿那邊找一個阿文的
    男子買，買過一次云云。
  2.然證人謝勝隆就伊與被告相約於附表所示編號7至編號11 之
    買賣海洛因交易之情形，業據伊於警詢、檢察官偵查時證述
    情節相互一致，並有通聯譯文在卷可稽。又如前所述，經本
    院勘驗證人謝勝隆之警詢光碟結果，員警並未對被告施強暴
    、脅迫、利誘或以其他不正方法取供，且員警亦未要求被告
    對謝勝隆為不實指控被告有販賣海洛因給謝勝隆之情事等情
    ，有本院勘驗筆錄1 份在卷可稽。再者，員警於警詢時不僅
    提示本案起訴如附表所示犯行相關之通訊監察譯文給謝勝隆
    閱覽後，再為詢問各次之毒品買賣交易，尚且還有提示非本
    案起訴書附表所載之98年8月24日15時44分14秒、8月26日18
    時8分54 秒之通訊監察譯文給謝勝隆閱覽後，並詢問證人謝
    勝隆上揭98年8月24日、8月26日這兩通通話內容是何意，證
    人謝勝隆回答98年8月24 日之通話內容是伊與被告之通話，
    是伊叫被告幫伊問東西；8月26 日之通話內容也是伊與被告
    之通話，通話內容所說「你用多一點來哦」是叫被告多拿一
    點毒品給伊，此交易沒有成功，因為被告太晚來了，伊已經
    買到毒品等語綦詳。是證人謝勝隆於警詢時並非如伊於本院
    審理時所證稱每一件都咬被告有販賣毒品給伊且有交易成功
    之情事乙節至為灼然。足認證人謝勝隆於本院改證稱是員警
    要伊咬被告為不實指述乙節，顯與事實相悖，難以採信。
  3.又證人謝勝隆證述伊係因為被告欠其錢未還，而懷恨在心，
    於警詢、偵查時為不實證述被告有附表編號7至11 所示之販
    賣海洛因給伊之情節云云。然查，證人謝勝隆於本院審理時
    證述：於98年6、7月，被告在花蓮縣花蓮市○○路陽光網咖
    跟我說他最近不方便，向我借3、4萬元，當時沒有其他人在
    場，這3、4萬元是一次借，借3萬9千元，至於借多少我不清
    楚，沒有寫借據，也沒有約定償還期限，被告說方便時償還
    ；大約在借給被告1個月後，就是98年8、9 月我有打電話跟
    他要過錢，我問他方不方便還我，他說手頭也很緊，慢一點
    還云云。而被告於本院審理時卻自承：我有跟謝勝隆借過一
    次錢，確實時間我記不清楚，但是借錢地點是在花蓮看守所
    ，借1 萬元，沒有還，當時是我與謝勝隆一起去看我前妻時
    借的，我前妻當時在勒戒，我寄8 千元給我前妻，謝勝隆知
    道，謝勝隆沒有跟我要過錢，只有見面時有跟我催討，沒有
    用電話催討云云。是由其二人所陳述之上揭內容可知，證人
    謝勝隆證稱借款時間、地點、金額及有無以電話催討等情節
    ，均與被告陳述之內容明顯不一。倘若被告與謝勝隆間確有
    如證人謝勝隆所述之金錢借貸關係存在，為何其2 人之供證
    述，就有關借款時、地、如何催款之重要事項之陳述卻有如
    此明顯重大歧異，而未有任何相合致之情節。況且證人謝勝
    隆於本院審理時亦證稱：我不會用暗語跟被告借錢，通聯譯
    文中也沒有我跟他要錢的內容等語綦詳。是證人謝勝隆於本
    院審理時改證稱：係因被告欠伊錢未還，伊懷恨在心，於警
    詢、檢察官偵查時為不實證述云云，顯係事後迴護附和被告
    之詞，堪難採信。
  4.又證人謝勝隆於本院審理時改證稱：我沒有跟被告買過毒品
    ，但有跟被告一起合資買過海洛因，大約在98年8、9月，我
    出5千元，被告出5千元去長頸鹿那邊找一個阿文的男子購買
    ，只買過一次云云。惟被告卻陳稱：我有跟證人謝勝隆一起
    去買過海洛因，是在98年9 月間，在長頸鹿那邊，當時說好
    一人3千元，我們一起去買，我買了3千元，謝勝隆買了3 千
    元，我是跟一個叫阿文他的朋友買云云。其二人就出資購買
    海洛因之金額及購買之對象等買賣毒品相關重要事項之供證
    亦有顯大差異存在，亦尚難採信。
  5.證人謝勝隆於本院審理時改證稱：於98年8月21日、9月1 日
    、9月6日之通聯譯文通話後，這3 天，被告均未出來與伊碰
    面云云。然被告於本院均自承於這3 天通話後，均有與證人
    謝勝隆見面等語，核與證人謝勝隆於本院審理時證述未碰面
    云云不符，惟與證人謝勝隆於警詢、檢察官偵查時證述伊與
    被告有見面交易等情較為相符。
  6.雖證人謝勝隆於本院審理時證述：伊與被告在監所工作是不
    同班，不會見到面等語，然被告謝勝隆於本院審理時亦證稱
    ：伊確有於偵查中向檢察官表示不要再找伊作證，伊以為是
    秘密指認，且伊等都在花蓮監獄工廠都會見面，如果被告知
    道是伊指認的，伊會很難做人，伊該說的都說了，請不要再
    讓伊出庭與被告對質等語，有臺灣花蓮地方法院檢察署檢察
    官99年5月25日訊問筆錄1份在卷可稽。是本院審酌證人謝勝
    隆於檢察官偵查時係非公開訊問，於本院審理時採公開訊問
    ，有旁聽人員在場，且需接受被告及其辯護人詰問；又販賣
    第一級毒品之法定刑為無期徒刑或死刑，係屬重罪，證人謝
    勝隆於本院審理時作證時之心理壓力非輕。是證人謝勝隆於
    本院審理時翻異其詞改證稱伊與被告於上揭通聯譯文之通話
    後未碰面，也沒有交易成功，被告並沒有販賣海洛因給伊云
    云之相關證述，顯係事後迴護被告之詞，尚難採信。
  7.綜上，被告就有關此部分犯行之辯稱，不足採信。
  (四)附表編號15轉讓第一級毒品海洛因給陳亞棟部分
    被告於偵查及本院審理時均坦承其有於98年8月19日下午 15
    時25分40秒與證人陳亞棟通完電話後，因陳亞棟毒癮發作，
    而免費提供第一級毒品海洛因約500 元的量給陳亞棟施用，
    並無意要收取對價之意思等情明確，且據證人陳亞棟於警詢
    時證述：此通電話不是要向被告購買毒品，因為當時我沒錢
    購買海洛因，且身體不舒服，請被告給我海洛因止癮等語明
    確；並於偵查及本院審理時均證述：被告是拿約500 元的海
    洛因請我施用解癮，並沒有跟我拿錢等語綦詳，此外並有98
    年8月19日14時57分05秒、15時25分40 秒之通聯譯文在卷可
    佐。是被告之自白核與事實相符，堪以採信。
  (五)附表編號12至編號14、編號16至編號17之販賣第一級毒品海
    洛因給陳亞棟部分
  1.被告辯稱：98年8月14日、8月15日是證人陳亞棟叫我幫他買
    國民便當，當天沒有賣海洛因給陳亞棟云云。且證人陳亞棟
    於本院審理時改證稱：98年8月15日12 時5分54 秒譯文是我
    與被告之通話內容，打這通電話是叫被告幫我買便當，譯文
    內容中提到「跟昨天一樣」是指買一樣的便當，譯文中 500
    元是指我身上有500 元，不是要買毒品，便當的代號不是海
    洛因，500也不是指500元的海洛因，我當時身上沒有交通工
    具出去買便當，我不記得我叫被告幫我買什麼便當，我不挑
    食，買什麼就吃什麼，當天我叫被告幫我買7、80 元的便當
    ，電話中會提到我身上有500 元，是因為被告前一天幫我買
    的便當，我都還沒有拿錢給他，我於98年8月15日拿500元給
    被告，只是給他這兩天的便當錢，因為之前我身上沒有錢，
    我就跟他借，我再去跟他拿錢，有時候跟他拿200元或300元
    ，所以當天直接500 元給他，並沒有抵銷我欠他的錢，我身
    上的錢我都拿給他，至於我還欠他多少錢，我不清楚，他也
    沒跟我提過；我於鳳林做完筆錄就去做地檢署作筆錄，當時
    想到是這樣，於偵查中我就照著我在派出所說的說出來，後
    來我開完庭後想一想，因為事情已經過一段時間，我當時是
    叫被告幫我買便當，我沒有拿錢給他，他也沒有拿東西給我
    云云。嗣證人陳亞棟於本院審理時又證稱：「（審判長問：
    賴清山幫你買哪一家便當？）沒有」等語。而被告於本院審
    理時則陳稱：上揭98年8月15日12時5分54秒通聯譯文是我與
    證人陳亞棟之通話內容，譯文中提到「跟昨天一樣」是陳亞
    棟委託我幫他買國民便當，是7-11便利商店排骨口味的便當
    ，譯文中，陳亞棟講說500元，是陳亞棟拿500元給我，我有
    找他460 元，我也有拿便當給他云云。顯與證人陳亞棟上揭
    證述，委託被告購買便當之情節為伊要被告幫伊買7、80 元
    的便當，伊拿500 元給被告，含之前欠款，被告沒有找伊錢
    等情，顯相歧異矛盾，故證人陳亞棟於本院審理時翻異其詞
    稱當日通話是要委託被告幫忙買便當云云，尚難採信。況於
    本院審理時，再次訊問證人陳亞棟，有關被告幫伊買哪一家
    的便當，證人陳亞棟又證稱：沒有等語。若其二人間就上開
    譯文內容卻是陳亞棟委託被告購買便當之對話，為何其二人
    就購買便當之種類、金額及金錢交付、有無找錢等重要關係
    事項之陳述，竟有如此大之差異，且均無任何相吻合之處。
    是足認上揭98年8月15日12時5分54秒通聯譯文，並非是陳亞
    棟叫被告幫伊購買便當等情至為顯明。是證人陳亞棟於檢察
    官偵查時證述：我於98年8月15日12時5分54秒通話中提到「
    跟昨天一樣，是98年8月14 日我也有向被告購買過海洛因，
    是被告本人交給我海洛因，我把錢交給他等語；且於警詢、
    檢察官偵查時均證稱：該通譯文中「A:啊、跟昨天一樣哦，
    B: 啊5佰」是要向被告購買500 元的海洛因，交易有成功，
    在通完電話後約30分鐘左右，在花蓮市○○○路83號我的租
    屋處樓下，被告親自將海洛因交給我，我把500 元交給被告
    ，完成這次交海洛因交易乙事係實在等語明確，並有上開通
    聯譯文在卷可稽。則證人陳亞棟於警詢、偵查證述之內容與
    譯文所顯示之情節較為相符，較足以採信。
  2.被告辯稱：98年8月18日上午1時36分06秒通話，是證人陳亞
    棟要麻煩我幫他調毒品，但當時我身上沒錢，他身上也沒有
    錢，所以當天也沒有跟人家買毒品來拿給他云云。然證人陳
    亞棟於本院審理時證稱：於98年8月18日上午1時36分06秒通
    話後，我到樓下等很久，被告才下來，後來我與被告有見面
    ，我是找被告拿海洛因，有完成交易，至於金額多少不清楚
    ，但我警詢時知道金額，以我在警詢所述為準等語綦詳。又
    證人陳亞棟於警詢、檢察官偵查時均證稱：98年8月18 日上
    午1時36分06 秒通話，是我與被告購買第一級毒品海洛因的
    通話，此通通話後約20分鐘左右，被告到花蓮縣花蓮市○○
    ○路83號樓下與我見面，並在現場交易毒品，是被告親自交
    付海洛因給我，我親自將購毒的錢交給被告本人等語證述一
    致，並有上開譯文附卷可佐，是被告所辯，顯係事後臨訟卸
    責之詞，不足採信。
  3.被告於98年8月21日10時45分32 秒與陳亞棟通話後，與陳亞
    棟在國盛8街阿財釣蝦場附近，由被告交付海洛因1包給陳亞
    棟，陳亞棟則交付1千元給被告；又被告、被告女友於98年8
    月27日5時5分54秒、5時15分53 秒與陳亞棟通話，該通話中
    所提到「2」哦，係指購買2千元之海洛因，因為上午陳亞棟
    並未跟被告拿到毒品，遂於當日13時17分22秒再次撥打電話
    被告上揭電話，仍由被告女友接聽，陳亞棟並於電話中要被
    告女友告知被告，伊差不多3 分鐘就會到達約定地點，且於
    通話後約5 分鐘左右，陳亞棟至被告住處花蓮市○○○街阿
    財釣蝦場附近與被告交易第一級毒品海洛因，由被告交付 2
    千元海洛因給陳亞棟等情，迭據證人陳亞棟於警詢、偵查及
    本院審理時證述明確，並有通聯譯文1 份在卷可稽。是被告
    辯稱上揭期日並未販賣第一級毒品海洛因與陳亞棟之情事，
    尚難採信。
  (六)又販賣海洛因、安非他命等各式常見毒品均屬違法行為，因
    罪責甚重，交易雙方於聯絡時均不欲明白揭露，多以暗語代
    之一節，已如上述，而販賣者販入後可任意分裝增減其分量
    再行出售，每次交易之價格、數量，亦隨時依交易對象、當
    時行情而變動，縱或出售之價格較低，亦非當然無營利意圖
    ，即便為相同價格，因份量較少亦能從中獲利，除經坦承犯
    行並供明販入、賣出確實價量外，委難查得實情，復無法查
    獲其上手，更難查悉有無從中獲利，是除非別有事證足認係
    按同一價量委買或轉售，確未牟利外，尚難據此即認販賣之
    證據有所未足，否則將造成知過坦承者難辭重典，飾詞否認
    者反得僥倖，而失情理之平；且一般民眾均知政府對毒品之
    查禁森嚴，重罰不予寬貸，海洛因、安非他命等毒品又均係
    量微價高之違禁物，衡情倘非有利可圖，絕無平白甘冒被嚴
    查重罰之高度風險之理，從而，舉凡其有償交易，除足反證
    其確係另基於某種非營利本意之關係外，尚難因無法查悉其
    販入價格，作為是否高價賣出之比較，諉無營利之意思阻卻
    販賣犯行之追訴。而本案因被告否認有何販賣海洛因之犯行
    ，其購入海洛因之價格均無從確知；然附表編號1、編號3至
    編號14、編號16至編號17所示證人湯文貞、謝勝隆、陳亞棟
    等人與被告間，並無任何特殊情誼，苟被告無利得之意圖，
    諒無甘冒重典多次販賣海洛因予證人湯文貞、謝勝隆、陳亞
    棟之理。從而，被告基於營利意圖，販賣海洛因予證人湯文
    貞、謝勝隆、陳亞棟等人之事實，堪以認定。
  (七)綜上所述，被告上揭所辯，無非係臨訟卸責之詞，均不足採
    信。被告上開犯行，均堪以認定。
二、經查，毒品危害防制條例部分條文業已修正，經總統於98年
    5月20日以華總一義字第09800125141號令公布，並自98 年5
    日22日施行，本件被告如附表所示之各項犯行，均係在上揭
    毒品危害防制條例修正施行後所為，故無新舊法比較問題，
    合先敘明。
三、論罪科刑
  (一)按海洛因係毒品危害防制條例第2條第2項第2 款所規定之第
    一級毒品，均不能非法販賣、轉讓或持有。核被告就附表編
    號2、15所為，均係犯轉讓第一級毒品罪，就附表編號1、編
    號3至編號14、編號16至編號17 均係犯販賣第一級毒品罪。
    附表編號15，被告是無償提供海洛因供陳亞棟施用，並未有
    收取對價之意思，且亦未曾向陳亞棟收取對價，是公訴人認
    被告此部分所為係犯毒品危害防制條例第4條第1項之販賣第
    一級毒品罪，其所認之事實及其所引用之法條，尚有未洽，
    然因二者基本社會事實相同，僅係法律評價有異，本院自應
    予以審理，並就此部分變更起訴法條為毒品危害防制條例第
    8條第1項之轉讓第一級毒品罪。又被告每次販賣海洛因前、
    及轉讓海洛因前持有第一級毒品海洛因之低度行為，分別為
    其各次販賣、轉讓第一級毒品之高度行為所吸收，均不另論
    罪。被告前有如事實欄所載之論罪科刑及執行完畢之前科紀
    錄，此有臺灣高等法院被告前案紀錄表1 份在卷可稽，其於
    有期徒刑執行完畢後5年以內故意犯本案附表編號1至編號17
    各次有期徒刑以上之罪，均為累犯，均依法加重其刑，惟所
    涉犯販賣第一級毒品部分法定刑最輕本刑為死刑及無期徒刑
    部分，不予加重。被告各次販賣、轉讓毒品之犯行，不論時
    間、地點、販賣之對象，均截然可分，顯係分別起意，其所
    犯上開各罪，均應予分論併罰。被告就附表編號15轉讓第一
    級毒品海洛因給陳亞棟，該次轉讓之海洛因量約500 元，業
    據證人陳亞棟及被告陳明在卷，且被告亦自承重量約0.1 公
    克；又被告就附表編號2 轉讓第一級毒品海洛因給湯文貞部
    分，業據證人湯文貞於本院審理時證述約1千元，比0.1公克
    多一點的海洛因等語綦詳，是並無證據足資證明被告所為轉
    讓海洛因之數量已達法定加重數量之規定，故爰均不併予加
    重其刑，附此敘明。又被告就附表編號15之轉讓第一級毒品
    予陳亞棟之犯行，於偵查及本院審理時均自白犯行，應依毒
    品危害防制條例第17條第2 項規定減輕其刑，刑度同時有加
    重及減輕情形，應先加後減之。再被告所犯販賣第一級毒品
    罪之法定刑為最輕本刑無期徒刑以上之重罪，然其各次販賣
    海洛因之數量及所得不多，所得款項亦非鉅，是本院認對被
    告科以法定最低度之刑，猶嫌過重，在客觀上足以引起一般
    同情，足可憫恕，爰依刑法第59條之規定就被告所犯附表編
    號1、編號3至編號14、編號16至編號17之販賣第一級毒品之
    罪均酌減其刑。刑度同時有加重及減輕情形，先加後減之。
    爰審酌被告前科累累，素行不佳，無視毒品對社會秩序及國
    民健康危害至深且鉅，嚴重影響社會治安，販賣行為情節尤
    重，更應嚴加非難，所為實乃法所不容而懸為厲禁，仍為牟
    取利益，竟販賣海洛因及無償提供海洛因，肇生他人依賴毒
    品，戕害國民身心健康，且有滋生其他犯罪之可能，對社會
    所生危害程度非輕，兼衡酌被告販賣及轉讓毒品之次數、數
    量、販賣所得、智識程度，以及其就各該販賣第一級毒品犯
    行部分始終否認犯行，並否認附表編號2 之轉讓第一級毒品
    之犯行，惟坦承附表編號15轉讓第一級毒品之犯行，並參以
    公訴人具體求處定應執行之刑為有期徒刑26年，有本院 100
    年2月16日審判筆錄在卷可稽（見本院卷第308頁）等一切情
    狀，分別量處如附表所示之刑，並定其應執行之刑，以示懲
    儆。
  (二)沒收部分
  1.被告就附表編號1、編號3至編號14、編號16至編號17所示其
    各次販賣第一級毒品犯行所分別取得之價款，均為被告各該
    販毒所得之財物，應於各該次犯行所科之宣告刑後，依毒品
    危害防制條例第19條第1 項規定宣告沒收，然因各該所得均
    未扣案，故如全部或一部不能沒收時，均應以其財產抵償之
    。又就附表編號4部分，被告交付2千元海洛因給湯文貞，湯
    文貞提供筆記型電腦1 台為折抵，亦係販賣毒品所得之財物
    ，應依毒品危害防制條例第19條第1 項規定宣告沒收，然因
    該筆記型電腦並未扣案，故如全部或一部不能沒收時，追徵
    其價額。
  2.未扣案之門號0000000000號行動電話1支及該門號SIM卡1 張
    均為被告所有乙節，業據被告於本院審理時陳述在卷，且供
    被告犯本案如附表所示之各次販賣、轉讓毒品所用之物，應
    依毒品危害防制條例第19條第1 項規定宣告沒收，如全部或
    一部不能沒收時，追徵其價額。
據上論斷，應依刑事訴訟法第299條第1項前段、第300 條，毒品
危害防制條例第4條第1項、第8條第1項、第17條第2項、第19 條
第1項，刑法第11條前段、第47條第1項、第59條、第51條第5 款
、第9款，判決如主文。
本案經檢察官陳鴻濤到庭執行職務。
中    華    民    國   100    年    3     月    16    日
                  刑事第四庭  審判長  法  官  陳月雯
                                      法  官  黃鴻達
                                      法  官  曹庭毓
以上正本證明與原本無異。
如不服本判決應於收受送達後10日內向本院提出上訴書狀，並應
敘述具體理由。其未敘述上訴理由者，應於上訴期間屆滿後20日
內向本院補提理由書(均須按他造當事人之人數附繕本)「切勿逕
送上級法院」。
中    華    民    國   100    年    3     月    16    日
                                      書記官
附錄本判決論罪之法律條文：
毒品危害防制條例第4條
製造、運輸、販賣第一級毒品者，處死刑或無期徒刑；處無期徒
刑者，得併科新臺幣2千萬元以下罰金。
製造、運輸、販賣第二級毒品者，處無期徒刑或7 年以上有期徒
刑，得併科新臺幣1千萬元以下罰金。
製造、運輸、販賣第三級毒品者，處5 年以上有期徒刑，得併科
新臺幣7百萬元以下罰金。
製造、運輸、販賣第四級毒品者，處3年以上10 年以下有期徒刑
，得併科新臺幣3百萬元以下罰金。
製造、運輸、販賣專供製造或施用毒品之器具者，處1年以上7年
以下有期徒刑，得併科新臺幣1百萬元以下罰金。
前五項之未遂犯罰之。
毒品危害防制條例第8條
轉讓第一級毒品者，處1年以上7年以下有期徒刑，得併科新臺幣
1百萬元以下罰金。
轉讓第二級毒品者，處6月以上5年以下有期徒刑，得併科新臺幣
70萬元以下罰金。
轉讓第三級毒品者，處3年以下有期徒刑，得併科新臺幣30 萬元
以下罰金。
轉讓第四級毒品者，處1年以下有期徒刑，得併科新臺幣10 萬元
以下罰金。
前四項之未遂犯罰之。
轉讓毒品達一定數量者，加重其刑至二分之一，其標準由行政院
定之。
附表：
  ┌────┬─────┬────┬─────┬─────┬─────┬────────┐
  │編號    │購買毒品之│時間    │地點      │毒品種類及│行為人即被│所犯罪名及宣告刑│
  │        │對象      │        │          │價格（新臺│告及使用行│                │
  │        │          │        │          │幣）      │動電話號碼│                │
  ├────┼─────┼────┼─────┼─────┼─────┼────────┤
  │        │湯文貞    │98年8 月│花蓮縣花蓮│第一級毒  │賴清山    │賴清山犯販賣第一│
  │        │          │19日12時│市○○○○路│品海洛因  │0000000000│級毒品罪，累犯，│
  │        │          │20分許。│平交道附近│1000 元。 │          │處有期徒刑拾伍年│
  │   1    │          │        │。        │          │          │肆月。未扣案之販│
  │        │          │        │          │          │          │賣第一級毒品所得│
  │        │          │        │          │          │          │新臺幣壹仟元沒收│
  │        │          │        │          │          │          │，如全部或一部不│
  │        │          │        │          │          │          │能沒收時，以其財│
  │        │          │        │          │          │          │產抵償之；又未扣│
  │        │          │        │          │          │          │案之門號00000000│
  │        │          │        │          │          │          │82號行動電話壹支│
  │        │          │        │          │          │          │（含門號SIM 卡壹│
  │        │          │        │          │          │          │張）沒收，如全部│
  │        │          │        │          │          │          │或一部不能沒收時│
  │        │          │        │          │          │          │，追徵其價額。  │
  │        │          │        │          │          │          │                │
  ├────┼─────┼────┼─────┼─────┼─────┼────────┤
  │   2    │湯文貞    │98年8 月│花蓮縣花蓮│無償轉讓數│賴清山    │賴清山犯轉讓第一│
  │        │          │29日19時│市○○○○路│量不詳（未│0000000000│級毒品罪，累犯，│
  │        │          │44分許。│平交道附近│達法定加重│          │處有期徒刑壹年肆│
  │        │          │        │。        │數量）之第│          │月，未扣案之門號│
  │        │          │        │          │一級毒品海│          │0000000000號行動│
  │        │          │        │          │洛因。    │          │電話壹支（含門號│
  │        │          │        │          │          │          │SIM 卡壹張）沒收│
  │        │          │        │          │          │          │，如全部或一部不│
  │        │          │        │          │          │          │能沒收時，追徵其│
  │        │          │        │          │          │          │價額。          │
  ├────┼─────┼────┼─────┼─────┼─────┼────────┤
  │   3    │湯文貞    │98年8 月│花蓮縣花蓮│第一級毒  │賴清山    │賴清山犯販賣第一│
  │        │          │31日21時│市○○○○路│品海洛因  │0000000000│級毒品罪，累犯，│
  │        │          │25分時許│平交道附近│1000元。  │          │處有期徒刑拾伍年│
  │        │          │。      │。        │          │          │肆月。未扣案之販│
  │        │          │        │          │          │          │賣第一級毒品所得│
  │        │          │        │          │          │          │新臺幣壹仟元沒收│
  │        │          │        │          │          │          │，如全部或一部不│
  │        │          │        │          │          │          │能沒收時，以其財│
  │        │          │        │          │          │          │產抵償之；又未扣│
  │        │          │        │          │          │          │案之門號00000000│
  │        │          │        │          │          │          │82號行動電話壹支│
  │        │          │        │          │          │          │（含門號SIM 卡壹│
  │        │          │        │          │          │          │張）沒收，如全部│
  │        │          │        │          │          │          │或一部不能沒收時│
  │        │          │        │          │          │          │，追徵其價額。  │
  │        │          │        │          │          │          │                │
  ├────┼─────┼────┼─────┼─────┼─────┼────────┤
  │        │湯文貞    │98年9月1│花蓮縣花蓮│交付筆記型│賴清山    │賴清山犯販賣第一│
  │   4    │          │日22時37│市○○○○路│電腦1 台予│0000000000│級毒品罪，累犯，│
  │        │          │分許。  │平交道附近│賴清山折抵│          │處有期徒刑拾伍年│
  │        │          │        │。        │2000元之第│          │捌月。未扣案之販│
  │        │          │        │          │一級毒品海│          │賣第一級毒品所得│
  │        │          │        │          │洛因。    │          │筆記型電腦壹台沒│
  │        │          │        │          │          │          │收，如全部或一部│
  │        │          │        │          │          │          │不能沒收時，追徵│
  │        │          │        │          │          │          │其價額；又未扣案│
  │        │          │        │          │          │          │之門號0000000000│
  │        │          │        │          │          │          │號行動電話壹支（│
  │        │          │        │          │          │          │含門號SIM 卡壹張│
  │        │          │        │          │          │          │）沒收，如全部或│
  │        │          │        │          │          │          │一部不能沒收時，│
  │        │          │        │          │          │          │追徵其價額。    │
  │        │          │        │          │          │          │                │
  ├────┼─────┼────┼─────┼─────┼─────┼────────┤
  │        │湯文貞    │98年9月3│花蓮縣花蓮│第一級毒  │賴清山    │賴清山犯販賣第一│
  │   5    │          │日12時54│市○○○○路│品海洛因  │0000000000│級毒品罪，累犯，│
  │        │          │分許。  │平交道附近│2500元。  │          │處有期徒刑拾伍年│
  │        │          │        │。        │          │          │拾月。未扣案之販│
  │        │          │        │          │          │          │賣第一級毒品所得│
  │        │          │        │          │          │          │新臺幣貳仟伍佰元│
  │        │          │        │          │          │          │沒收，如全部或一│
  │        │          │        │          │          │          │部不能沒收時，以│
  │        │          │        │          │          │          │其財產抵償之；又│
  │        │          │        │          │          │          │未扣案之門號0926│
  │        │          │        │          │          │          │764182號行動電話│
  │        │          │        │          │          │          │壹支（含門號 SIM│
  │        │          │        │          │          │          │卡壹張）沒收，如│
  │        │          │        │          │          │          │全部或一部不能沒│
  │        │          │        │          │          │          │收時，追徵其價額│
  │        │          │        │          │          │          │。              │
  ├────┼─────┼────┼─────┼─────┼─────┼────────┤
  │        │湯文貞    │98年9月7│花蓮縣花蓮│第一級毒  │賴清山    │賴清山犯販賣第一│
  │   6    │          │日21時50│市○○○街│品海洛因  │0000000000│級毒品罪，累犯，│
  │        │          │分許。（│阿財釣蝦場│2500元。  │          │處有期徒刑拾伍年│
  │        │          │起訴書誤│附近。    │          │          │拾月。未扣案之販│
  │        │          │載3日） │          │          │          │賣第一級毒品所得│
  │        │          │        │          │          │          │新臺幣貳仟伍佰元│
  │        │          │        │          │          │          │沒收，如全部或一│
  │        │          │        │          │          │          │部不能沒收時，以│
  │        │          │        │          │          │          │其財產抵償之；又│
  │        │          │        │          │          │          │未扣案之門號0926│
  │        │          │        │          │          │          │764182號行動電話│
  │        │          │        │          │          │          │壹支（含門號 SIM│
  │        │          │        │          │          │          │卡壹張）沒收，如│
  │        │          │        │          │          │          │全部或一部不能沒│
  │        │          │        │          │          │          │收時，追徵其價額│
  │        │          │        │          │          │          │。              │
  ├────┼─────┼────┼─────┼─────┼─────┼────────┤
  │   7    │謝勝隆    │98年8 月│花蓮縣花蓮│第一級毒  │賴清山    │賴清山犯販賣第一│
  │        │          │18日19時│市○○○街│品海洛因  │0000000000│級毒品罪，累犯，│
  │        │          │許。    │89 號樓下 │1000元。  │          │處有期徒刑拾伍年│
  │        │          │        │。        │          │          │肆月。未扣案之販│
  │        │          │        │          │          │          │賣第一級毒品所得│
  │        │          │        │          │          │          │新臺幣壹仟元沒收│
  │        │          │        │          │          │          │，如全部或一部不│
  │        │          │        │          │          │          │能沒收時，以其財│
  │        │          │        │          │          │          │產抵償之；又未扣│
  │        │          │        │          │          │          │案之門號00000000│
  │        │          │        │          │          │          │82號行動電話壹支│
  │        │          │        │          │          │          │（含門號SIM 卡壹│
  │        │          │        │          │          │          │張）沒收，如全部│
  │        │          │        │          │          │          │或一部不能沒收時│
  │        │          │        │          │          │          │，追徵其價額。  │
  │        │          │        │          │          │          │                │
  ├────┼─────┼────┼─────┼─────┼─────┼────────┤
  │   8    │謝勝隆    │98年8 月│花蓮縣花蓮│第一級毒  │賴清山    │賴清山犯販賣第一│
  │        │          │21日18時│市○○○街│品海洛因  │0000000000│級毒品罪，累犯，│
  │        │          │38分許。│89 號樓下 │2500元。  │          │處有期徒刑拾伍年│
  │        │          │        │。        │          │          │拾月。未扣案之販│
  │        │          │        │          │          │          │賣第一級毒品所得│
  │        │          │        │          │          │          │新臺幣貳仟伍佰元│
  │        │          │        │          │          │          │沒收，如全部或一│
  │        │          │        │          │          │          │部不能沒收時，以│
  │        │          │        │          │          │          │其財產抵償之；又│
  │        │          │        │          │          │          │未扣案之門號0926│
  │        │          │        │          │          │          │764182號行動電話│
  │        │          │        │          │          │          │壹支（含門號 SIM│
  │        │          │        │          │          │          │卡壹張）沒收，如│
  │        │          │        │          │          │          │全部或一部不能沒│
  │        │          │        │          │          │          │收時，追徵其價額│
  │        │          │        │          │          │          │。              │
  ├────┼─────┼────┼─────┼─────┼─────┼────────┤
  │   9    │謝勝隆    │98年8 月│花蓮縣花蓮│第一級毒  │賴清山    │賴清山犯販賣第一│
  │        │          │22日22時│市○○○街│品海洛因  │0000000000│級毒品罪，累犯，│
  │        │          │31分許。│89號附近之│2500元。  │          │處有期徒刑拾伍年│
  │        │          │        │「麻吉超商│          │          │拾月。未扣案之販│
  │        │          │        │」附近。  │          │          │賣第一級毒品所得│
  │        │          │        │          │          │          │新臺幣貳仟伍佰元│
  │        │          │        │          │          │          │沒收，如全部或一│
  │        │          │        │          │          │          │部不能沒收時，以│
  │        │          │        │          │          │          │其財產抵償之；又│
  │        │          │        │          │          │          │未扣案之門號0926│
  │        │          │        │          │          │          │764182號行動電話│
  │        │          │        │          │          │          │壹支（含門號 SIM│
  │        │          │        │          │          │          │卡壹張）沒收，如│
  │        │          │        │          │          │          │全部或一部不能沒│
  │        │          │        │          │          │          │收時，追徵其價額│
  │        │          │        │          │          │          │。              │
  ├────┼─────┼────┼─────┼─────┼─────┼────────┤
  │   10   │謝勝隆    │98年9月1│花蓮縣花蓮│第一級毒  │賴清山    │賴清山犯販賣第一│
  │        │          │日11時54│市○○○街│品海洛因  │0000000000│級毒品罪，累犯，│
  │        │          │分許。  │89號樓下。│1000元。  │          │處有期徒刑拾伍年│
  │        │          │        │          │          │          │肆月。未扣案之販│
  │        │          │        │          │          │          │賣第一級毒品所得│
  │        │          │        │          │          │          │新臺幣壹仟元沒收│
  │        │          │        │          │          │          │，如全部或一部不│
  │        │          │        │          │          │          │能沒收時，以其財│
  │        │          │        │          │          │          │產抵償之；又未扣│
  │        │          │        │          │          │          │案之門號00000000│
  │        │          │        │          │          │          │82號行動電話壹支│
  │        │          │        │          │          │          │（含門號SIM 卡壹│
  │        │          │        │          │          │          │張）沒收，如全部│
  │        │          │        │          │          │          │或一部不能沒收時│
  │        │          │        │          │          │          │，追徵其價額。  │
  │        │          │        │          │          │          │                │
  ├────┼─────┼────┼─────┼─────┼─────┼────────┤
  │   11   │謝勝隆    │98年9月6│花蓮縣花蓮│第一級毒  │賴清山    │賴清山犯販賣第一│
  │        │          │日16時40│市○○○街│品海洛因  │0000000000│級毒品罪，累犯，│
  │        │          │分許。  │89號樓下。│3000元。  │          │處有期徒刑拾陸年│
  │        │          │        │          │          │          │。未扣案之販賣第│
  │        │          │        │          │          │          │一級毒品所得新臺│
  │        │          │        │          │          │          │幣仟元沒收，如│
  │        │          │        │          │          │          │全部或一部不能沒│
  │        │          │        │          │          │          │收時，以其財產抵│
  │        │          │        │          │          │          │償之；又未扣案之│
  │        │          │        │          │          │          │門號0000000000號│
  │        │          │        │          │          │          │行動電話壹支（含│
  │        │          │        │          │          │          │門號SIM 卡壹張）│
  │        │          │        │          │          │          │沒收，如全部或一│
  │        │          │        │          │          │          │部不能沒收時，追│
  │        │          │        │          │          │          │徵其價額。      │
  ├────┼─────┼────┼─────┼─────┼─────┼────────┤
  │   12   │陳亞棟    │98年8 月│花蓮縣花蓮│第一級毒  │賴清山    │賴清山犯販賣第一│
  │        │          │14日傍晚│市○○○路│品海洛因  │0000000000│級毒品罪，累犯，│
  │        │          │某時許。│83號樓下。│500元。   │          │處有期徒刑拾伍年│
  │        │          │        │          │          │          │貳月。未扣案之販│
  │        │          │        │          │          │          │賣第一級毒品所得│
  │        │          │        │          │          │          │新臺幣伍佰元沒收│
  │        │          │        │          │          │          │，如全部或一部不│
  │        │          │        │          │          │          │能沒收時，以其財│
  │        │          │        │          │          │          │產抵償之；又未扣│
  │        │          │        │          │          │          │案之門號00000000│
  │        │          │        │          │          │          │82號行動電話壹支│
  │        │          │        │          │          │          │（含門號SIM 卡壹│
  │        │          │        │          │          │          │張）沒收，如全部│
  │        │          │        │          │          │          │或一部不能沒收時│
  │        │          │        │          │          │          │，追徵其價額。  │
  │        │          │        │          │          │          │                │
  ├────┼─────┼────┼─────┼─────┼─────┼────────┤
  │   13   │陳亞棟    │98年8 月│花蓮縣花蓮│第一級毒  │賴清山    │賴清山犯販賣第一│
  │        │          │15日12時│市○○○路│品海洛因  │0000000000│級毒品罪，累犯，│
  │        │          │35分許。│83號樓下。│500元。   │          │處有期徒刑拾伍年│
  │        │          │        │          │          │          │貳月。未扣案之販│
  │        │          │        │          │          │          │賣第一級毒品所得│
  │        │          │        │          │          │          │新臺幣伍佰元沒收│
  │        │          │        │          │          │          │，如全部或一部不│
  │        │          │        │          │          │          │能沒收時，以其財│
  │        │          │        │          │          │          │產抵償之；又未扣│
  │        │          │        │          │          │          │案之門號00000000│
  │        │          │        │          │          │          │82號行動電話壹支│
  │        │          │        │          │          │          │（含門號SIM 卡壹│
  │        │          │        │          │          │          │張）沒收，如全部│
  │        │          │        │          │          │          │或一部不能沒收時│
  │        │          │        │          │          │          │，追徵其價額。  │
  │        │          │        │          │          │          │                │
  ├────┼─────┼────┼─────┼─────┼─────┼────────┤
  │   14   │陳亞棟    │98年8 月│花蓮縣花蓮│第一級毒  │賴清山    │賴清山犯販賣第一│
  │        │          │18日凌晨│市○○○路│品海洛因  │0000000000│級毒品罪，累犯，│
  │        │          │2時許。 │83號樓下。│1000元。  │          │處有期徒刑拾伍年│
  │        │          │        │          │          │          │肆月。未扣案之販│
  │        │          │        │          │          │          │賣第一級毒品所得│
  │        │          │        │          │          │          │新臺幣壹仟元沒收│
  │        │          │        │          │          │          │，如全部或一部不│
  │        │          │        │          │          │          │能沒收時，以其財│
  │        │          │        │          │          │          │產抵償之；又未扣│
  │        │          │        │          │          │          │案之門號00000000│
  │        │          │        │          │          │          │82號行動電話壹支│
  │        │          │        │          │          │          │（含門號SIM 卡壹│
  │        │          │        │          │          │          │張）沒收，如全部│
  │        │          │        │          │          │          │或一部不能沒收時│
  │        │          │        │          │          │          │，追徵其價額。  │
  │        │          │        │          │          │          │                │
  ├────┼─────┼────┼─────┼─────┼─────┼────────┤
  │   15   │陳亞棟    │98年8 月│花蓮縣花蓮│無償轉讓約│賴清山    │賴清山犯轉讓第一│
  │        │          │19日16時│市○○○路│500元約0.1│0000000000│級毒品罪，累犯，│
  │        │          │許。    │83號樓下。│公克之第一│（偵審自白│處有期徒刑柒月，│
  │        │          │        │          │級毒品海洛│）        │未扣案之門號0926│
  │        │          │        │          │因（未達法│          │764182號行動電話│
  │        │          │        │          │定加重數量│          │壹支（含門號 SIM│
  │        │          │        │          │）        │          │卡壹張）沒收，如│
  │        │          │        │          │          │          │全部或一部不能沒│
  │        │          │        │          │          │          │收時，追徵其價額│
  │        │          │        │          │          │          │。              │
  ├────┼─────┼────┼─────┼─────┼─────┼────────┤
  │   16   │陳亞棟    │98年8 月│花蓮縣花蓮│第一級毒  │賴清山    │賴清山犯販賣第一│
  │        │          │21日11時│市「阿財釣│品海洛因  │0000000000│級毒品罪，累犯，│
  │        │          │許。    │蝦場」。  │1000元。  │          │處有期徒刑拾伍年│
  │        │          │        │          │          │          │肆月。未扣案之販│
  │        │          │        │          │          │          │賣第一級毒品所得│
  │        │          │        │          │          │          │新臺幣壹仟元沒收│
  │        │          │        │          │          │          │，如全部或一部不│
  │        │          │        │          │          │          │能沒收時，以其財│
  │        │          │        │          │          │          │產抵償之；又未扣│
  │        │          │        │          │          │          │案之門號00000000│
  │        │          │        │          │          │          │82號行動電話壹支│
  │        │          │        │          │          │          │（含門號SIM 卡壹│
  │        │          │        │          │          │          │張）沒收，如全部│
  │        │          │        │          │          │          │或一部不能沒收時│
  │        │          │        │          │          │          │，追徵其價額。  │
  │        │          │        │          │          │          │                │
  ├────┼─────┼────┼─────┼─────┼─────┼────────┤
  │   17   │陳亞棟    │98年8 月│花蓮縣花蓮│第一級毒品│賴清山    │賴清山犯販賣第一│
  │        │          │27日13時│市「阿財釣│海洛因2000│0000000000│級毒品罪，累犯，│
  │        │          │22分許。│蝦場」。  │元。（起訴│          │處有期徒刑拾伍年│
  │        │          │（起訴書│          │書誤載為10│          │捌月。未扣案之販│
  │        │          │誤載為20│          │00元）    │          │賣第一級毒品所得│
  │        │          │分）    │          │          │          │新臺幣貳仟元沒收│
  │        │          │        │          │          │          │，如全部或一部不│
  │        │          │        │          │          │          │能沒收時，以其財│
  │        │          │        │          │          │          │產抵償之；又未扣│
  │        │          │        │          │          │          │案之門號00000000│
  │        │          │        │          │          │          │82號行動電話壹支│
  │        │          │        │          │          │          │（含門號SIM 卡壹│
  │        │          │        │          │          │          │張）沒收，如全部│
  │        │          │        │          │          │          │或一部不能沒收時│
  │        │          │        │          │          │          │，追徵其價額。  │
  │        │          │        │          │          │          │                │
  └────┴─────┴────┴─────┴─────┴─────┴────────┘
附件:
通聯譯文內容
┌───┬───────┬─────────┬───────────────┬─────┐
│ 編號 │   通話時間   │通話主體（發話方→│           監聽內容           │   備註   │
│      │              │受話方，以下註明「│                              │對應的犯罪│
│      │              │A」者為受監察電話 │                              │事實附表編│
│      │              │）                │                              │號        │
├───┼───────┼─────────┼───────────────┼─────┤
│  １  │98年08月19日  │B：湯文貞         │ A：喂。                      │          │
│      │12時11分11秒  │（0000-000000）→ │ B：嘿、我要去那裡找你。      │附表編號1 │
│      │              │A：賴清山         │ A：哦、現在哦、你。          │          │
│      │              │（0000-000000）   │ B：嘿、很趕咧。              │          │
│      │              │                  │ A：我現在在後火車站。        │          │
│      │              │                  │ B：後火車站、沒關係我過去。  │          │
│      │              │                  │ A：你多久會到。              │          │
│      │              │                  │ B：10分鐘以內就到了。        │          │
│      │              │                  │ A：10分鐘哦。                │          │
│      │              │                  │ B：嘿。                      │          │
│      │              │                  │ A：好啊、好。                │          │
├───┼───────┼─────────┼───────────────┤          │
│  ２  │98年08月19日  │B：湯文貞         │ A：喂。                      │          │
│      │12時20分33秒  │（0000-000000）→ │ B：喂。                      │          │
│      │              │A：賴清山         │ A：嘿。                      │          │
│      │              │（0000-000000）   │ B：我到了後火車站、在那邊。  │          │
│      │              │                  │ A：在那個十六股、前站那個鐵軌│          │
│      │              │                  │    那裡。                    │          │
│      │              │                  │ B：什麼十六股、前站。        │          │
│      │              │                  │ A：十六股、前站鐵軌那裡。    │          │
│      │              │                  │ B：鐵軌籃、那邊。            │          │
│      │              │                  │ A：鐵軌、就是那個平交道。    │          │
│      │              │                  │ B：那裡的平交道。            │          │
│      │              │                  │ A：十六股那邊不是有一個平交道│          │
│      │              │                  │    嗎。                      │          │
│      │              │                  │ B：我不知道？你說要進去裡面是│          │
│      │              │                  │    不是。                    │          │
│      │              │                  │ A：他說要往前走。            │          │
│      │              │                  │ B：往進去十六股裡面是嗎。    │          │
│      │              │                  │ A：往前站那裡。              │          │
│      │              │                  │ B：往前站、哦、那邊哦、我現在│          │
│      │              │                  │    旁邊那裡是不是。          │          │
│      │              │                  │ A：對、對、對、對。          │          │
│      │              │                  │ B：那我現在、在這邊呀。      │          │
│      │              │                  │ A：好、好、好、好。          │          │
│      │              │                  │ B：好。                      │          │
├───┼───────┼─────────┼───────────────┼─────┤
│  ３  │98年08月29日  │B：湯文貞         │ A：嘿。                      │附表編號2 │
│      │19時25分40秒  │（0000-000000）→ │ B：喂。                      │          │
│      │              │A：賴清山         │ A：嘿、嘿、嘿。              │          │
│      │              │（0000-000000）   │ B：嘿…ㄟ。                  │          │
│      │              │                  │ A：一樣（指毒品）。          │          │
│      │              │                  │ B：OK、好。                  │          │
│      │              │                  │ A：你差不多、多久到。        │          │
│      │              │                  │ B：我在市區這裡、三商百貨這裡│          │
│      │              │                  │    。                        │          │
│      │              │                  │ A：好好好。                  │          │
│      │              │                  │ B：很快、OK。                │          │
│      │              │                  │ A：好。                      │          │
├───┼───────┼─────────┼───────────────┤          │
│  ４  │98年08月29日  │B：湯文貞         │ A：喂。                      │          │
│      │19時44分49秒  │（0000-000000）→ │ B：喂、嘿。                  │          │
│      │              │A：賴清山         │ A：嘿。                      │          │
│      │              │（0000-000000）   │ B：來了。                    │          │
│      │              │                  │ A：好、好、好。              │          │
│      │              │                  │ B：好。                      │          │
├───┼───────┼─────────┼───────────────┼─────┤
│  ５  │98年08月31日  │B：湯文貞         │ A：喂、喂、嘿。              │附表編號3 │
│      │21時25分37秒  │（0000-000000）→ │ B：嗯、嗯、嗯。              │          │
│      │              │A：賴清山         │ A：一樣那邊。                │          │
│      │              │（0000-000000）   │ B：OK、好了解。              │          │
├───┼───────┼─────────┼───────────────┼─────┤
│  ６  │98年09月01日  │B：湯文貞         │ A：喂、喂。                  │附表編號4 │
│      │20時17分01秒  │（0000-000000）→ │ B：喂、喂、喂。              │          │
│      │              │A：賴清山         │ A：我現在沒辦法。            │          │
│      │              │（0000-000000）   │ B：是哦。                    │          │
│      │              │                  │ A：嗯。                      │          │
│      │              │                  │ B：啊、你什麼時候打電話給我。│          │
│      │              │                  │ A：我看一下、等一下。        │          │
├───┼───────┼─────────┼───────────────┤          │
│  ７  │98年09月01日  │A：賴清山         │ B：喂、喂。                  │          │
│      │22時20分55秒  │（0000-000000）→ │ A：喂。                      │          │
│      │              │B：湯文貞         │ B：喂。                      │          │
│      │              │（0000-000000）   │ A：你來這裡好不好。          │          │
│      │              │                  │ B：好好好、一樣那裡。        │          │
│      │              │                  │ A：嗯。                      │          │
├───┼───────┼─────────┼───────────────┤          │
│  ８  │98年09月01日  │A：賴清山         │ A：喂。                      │          │
│      │22時37分18秒  │（0000-000000）→ │ B：喂、嘿、到了。            │          │
│      │              │B：湯文貞         │ A：哦。                      │          │
│      │              │（0000-000000）   │ B：好。                      │          │
├───┼───────┼─────────┼───────────────┼─────┤
│  ９  │98年09月03日  │B：湯文貞         │ A：喂、嘿、哈。              │附表編號5 │
│      │11時32分40秒  │（0000-000000）→ │ B：我晚上有打給你，結果你都沒│          │
│      │              │A：賴清山         │    有接、都沒接。            │          │
│      │              │（0000-000000）   │ A：嘿。                      │          │
│      │              │                  │ B：我就睡覺了。              │          │
│      │              │                  │ A：呀、現在呢。              │          │
│      │              │                  │ B：呀、現在呢。              │          │
│      │              │                  │ A：哈。                      │          │
│      │              │                  │ B：我說你現在呢、有方便嗎。  │          │
│      │              │                  │ A：有啊。                    │          │
│      │              │                  │ B：我等一下、打給你的時候就是│          │
│      │              │                  │    到那裡。                  │          │
│      │              │                  │ A：嘿。                      │          │
│      │              │                  │ B：好、好、好。              │          │
├───┼───────┼─────────┼───────────────┤          │
│ １０ │98年09月03日  │B：湯文貞         │ A：喂。                      │          │
│      │12時54分34秒  │（0000-000000）→ │ B：嘿。                      │          │
│      │              │A：賴清山         │ A：他說到客運那邊等他。      │          │
│      │              │（0000-000000）   │ B：你現在要那個。            │          │
│      │              │                  │ A：快到了呢。                │          │
│      │              │                  │ B：他要到了哦、好、好、好。  │          │
│      │              │                  │ A：好、好、他給你帶來了。    │          │
│      │              │                  │ B：一樣喔、拜拜。            │          │
│      │              │                  │ A：嗯。                      │          │
├───┼───────┼─────────┼───────────────┼─────┤
│ １１ │98年09月03日  │A：賴清山         │ B：喂。                      │附表編號6 │
│      │21時05分08秒  │（0000-000000）→ │ A：嘿。                      │          │
│      │              │B：湯文貞         │ B：嘿。                      │          │
│      │              │（0000-000000）   │ A：呀、要找我嗎。            │          │
│      │              │                  │ B：你說怎樣。                │          │
│      │              │                  │ A：呀、你。                  │          │
│      │              │                  │ B：哦、你知、我了解。        │          │
│      │              │                  │ A：嘿呀。                    │          │
│      │              │                  │ B：ㄟ、ㄟ、是都一樣的哦。    │          │
│      │              │                  │ A：什麼。                    │          │
│      │              │                  │ B：我講、嘿呀。              │          │
│      │              │                  │ A：怎樣一樣。                │          │
│      │              │                  │ B：我說像昨天的一樣25哦（指毒│          │
│      │              │                  │    品數量）。                │          │
│      │              │                  │ A：下午呀。                  │          │
│      │              │                  │ B：嘿呀。                    │          │
│      │              │                  │ A：那你、你看怎樣、你要來嗎。│          │
│      │              │                  │ B：現在哦。                  │          │
│      │              │                  │ A：是要什麼時候。            │          │
│      │              │                  │ B：都可以。                  │          │
│      │              │                  │ A：嘿呀、你來的時候再說。    │          │
│      │              │                  │ B：沒有、我要去的時候再打電話│          │
│      │              │                  │    給你、好不好。            │          │
│      │              │                  │ A：好、好。                  │          │
│      │              │                  │ B：好。                      │          │
├───┼───────┼─────────┼───────────────┤          │
│ １２ │98年09月07日  │B：湯文貞         │ A：喂。                      │          │
│      │21時39分21秒  │（0000-000000）→ │ B：喂、嘿。                  │          │
│      │              │A：賴清山         │ A：蝦子這裡。                │          │
│      │              │（0000-000000）   │ B：一樣唬。                  │          │
│      │              │                  │ A：嘿。                      │          │
│      │              │                  │ B：好。                      │          │
├───┼───────┼─────────┼───────────────┼─────┤
│ １３ │98年08月18日  │B：謝勝隆         │ A：喂。                      │附表編號7 │
│      │18時42分37秒  │（0000-000000）→ │ B：喂、大哥有在嗎？          │          │
│      │              │A：賴清山         │ A：有呀！                    │          │
│      │              │（0000-000000）   │ B：你打過來好不好、你打過    │          │
│      │              │                  │    來好不好。                │          │
│      │              │                  │ A：哦好！                    │          │
│      │              │                  │ B：沒錢了。                  │          │
├───┼───────┼─────────┼───────────────┤          │
│ １４ │98年08月18日  │B：謝勝隆         │ A：到了哦。                  │          │
│      │18時59分34秒  │（0000-000000）→ │ B：我到了。                  │          │
│      │              │A：賴清山         │ A：好。                      │          │
│      │              │（0000-000000）   │                              │          │
├───┼───────┼─────────┼───────────────┼─────┤
│ １５ │98年08月21日  │B：謝勝隆         │ B：喂。                      │附表編號8 │
│      │18時27分54秒  │（0000-000000）→ │ A：那麼久沒有打電話。        │          │
│      │              │A：賴清山         │ B：我打你的電話都不通、我要81│          │
│      │              │（0000-000000）   │    趕快。                    │          │
│      │              │                  │ A：你來這裡好不好。          │          │
│      │              │                  │ B：那裡。                    │          │
│      │              │                  │ A：阿財這裡。                │          │
│      │              │                  │ B：不要等呀。                │          │
│      │              │                  │ A：好。                      │          │
│      │              │                  │ B：用好一點的。              │          │
├───┼───────┼─────────┼───────────────┤          │
│ １６ │98年08月21日  │B：謝勝隆         │ A：唬。                      │          │
│      │18時38分36秒  │（0000-000000）→ │ B：到了。                    │          │
│      │              │A：賴清山         │                              │          │
│      │              │（0000-000000）   │                              │          │
├───┼───────┼─────────┼───────────────┼─────┤
│ １７ │98年08月22日  │B：謝勝隆         │ A：喂。                      │附表編號9 │
│      │22時06分11秒  │（0000-000000）→ │ B：喂、你有空嗎。            │          │
│      │              │A：賴清山         │ A：有、有。                  │          │
│      │              │（0000-000000）   │ B：我跟昨天一樣。            │          │
│      │              │                  │ A：在那裡。                  │          │
│      │              │                  │ B：你在那邊、怎麼找你。      │          │
│      │              │                  │ A：我現在哦。                │          │
│      │              │                  │ B：嘿。                      │          │
│      │              │                  │ A：你現在馬上要出來。        │          │
│      │              │                  │ B：我已經出來了。            │          │
│      │              │                  │ A：嗯、那你到釣蝦子這邊好不好│          │
│      │              │                  │    。                        │          │
│      │              │                  │ B：好、好。                  │          │
├───┼───────┼─────────┼───────────────┤          │
│ １８ │98年08月22日  │B：謝勝隆         │ A：喂。                      │          │
│      │22時31分15秒  │（0000-000000）→ │ B：喂我在7-11超商這裡。      │          │
│      │              │A：賴清山         │ A：好、好、好、好。          │          │
│      │              │（0000-000000）   │ B：7-11超商你知道嗎。        │          │
│      │              │                  │ A：那裡7-11超商。            │          │
│      │              │                  │ B：就凱悅這旁邊這個。        │          │
│      │              │                  │ A：你怎麼在那麼遠。          │          │
│      │              │                  │ B：不然我過去、你在那邊。    │          │
│      │              │                  │ A：好、好、好、好。          │          │
│      │              │                  │ B：你在那裡。                │          │
│      │              │                  │ A：不然你在那裡等我。        │          │
│      │              │                  │ B：好。                      │          │
├───┼───────┼─────────┼───────────────┼─────┤
│ １９ │98年09月01日  │B：謝勝隆         │ B：喂。                      │附表編號10│
│      │11時13分24秒  │（0000-000000）→ │ A：喂、喂、喂。              │          │
│      │              │A：賴清山         │ B：大哥哦、我有3張那個有沒有 │          │
│      │              │（0000-000000）   │    、瑞芳到松山的那個火車票有│          │
│      │              │                  │    沒有、你有沒辦法向人家調。│          │
│      │              │                  │ A：你在那裡呀。              │          │
│      │              │                  │ B：我在我家這邊。            │          │
│      │              │                  │ A：鳳林哦。                  │          │
│      │              │                  │ B：對呀。                    │          │
│      │              │                  │ A：那你到這邊的時候，再打電話│          │
│      │              │                  │    給我。                    │          │
│      │              │                  │ B：好、好、我現在馬上去。    │          │
├───┼───────┼─────────┼───────────────┤          │
│ ２０ │98年09月01日  │B：謝勝隆         │ A：喂。                      │          │
│      │11時46分09秒  │（0000-000000）→ │ B：喂。                      │          │
│      │              │A：賴清山         │ A：嘿。                      │          │
│      │              │（0000-000000）   │ B：要到那裡找你。            │          │
│      │              │                  │ A：車站。                    │          │
│      │              │                  │ B：那裡車站。                │          │
│      │              │                  │ A：阿財這邊。                │          │
│      │              │                  │ B：好、好。                  │          │
├───┼───────┼─────────┼───────────────┤          │
│ ２１ │98年09月01日  │B：謝勝隆         │ A：喂。                      │          │
│      │11時54分20秒  │（0000-000000）→ │ B：我到了、我到了、你在那。  │          │
│      │              │A：賴清山         │ A：你在阿財釣蝦。            │          │
│      │              │（0000-000000）   │ B：嘿。                      │          │
│      │              │                  │ A：就在。                    │          │
│      │              │                  │ B：我在、我在那個8街這裡。   │          │
│      │              │                  │ A：嘿…嘿。                  │          │
│      │              │                  │ B：你在那邊、快點。          │          │
│      │              │                  │ A：我們那天碰到那邊。        │          │
│      │              │                  │ B：那天。                    │          │
│      │              │                  │ A：就那個8街過來一點點這邊。 │          │
│      │              │                  │ B：8街過來一點點、哦、嘿、嘿 │          │
│      │              │                  │    、嘿、好。                │          │
├───┼───────┼─────────┼───────────────┼─────┤
│ ２２ │98年09月06日  │B：謝勝隆         │ A：喂。                      │附表編號11│
│      │16時39分41秒  │（0000-000000）→ │ B：喂、大哥哦。              │          │
│      │              │A：賴清山         │ A：嘿。                      │          │
│      │              │（0000-000000）   │ B：過去找你、方不方便。      │          │
│      │              │                  │ A：好啦。                    │          │
│      │              │                  │ B：那裡。                    │          │
│      │              │                  │ A：一樣呀。                  │          │
│      │              │                  │ B：一樣哦、跟上次的一樣嗎、那│          │
│      │              │                  │    個呀！                    │          │
│      │              │                  │ A：對呀、對呀。              │          │
│      │              │                  │ B：品質一樣嗎。              │          │
│      │              │                  │ A：對、對。                  │          │
│      │              │                  │ B：馬上到。                  │          │
├───┼───────┼─────────┼───────────────┼─────┤
│ ２３ │98年08月15日  │B：陳亞棟         │ A：喂。                      │附表編號13│
│      │12時05分54秒  │（0000-000000）→ │ B：喂。                      │、12      │
│      │              │A：賴清山         │ A：嗯。                      │          │
│      │              │（0000-000000）   │ B：你有在家嗎。              │          │
│      │              │                  │ A：我。                      │          │
│      │              │                  │ B：嗯。                      │          │
│      │              │                  │ A：我出去了、出來在外面      │          │
│      │              │                  │ B：嗯、沒在家哦。            │          │
│      │              │                  │ A：沒有啊。                  │          │
│      │              │                  │ B：怎樣、買便當過來啊。      │          │
│      │              │                  │ A：阿、跟昨天的一樣哦。      │          │
│      │              │                  │ B：啊5佰。                   │          │
│      │              │                  │ A：好我知道。                │          │
├───┼───────┼─────────┼───────────────┼─────┤
│ ２４ │98年08月18日  │B：陳亞棟         │ B：喂。                      │附表編號14│
│      │01時43分06秒  │（0000-000000）→ │ A：5分鐘到。                 │          │
│      │              │A：賴清山         │ B：我在樓下。                │          │
│      │              │（0000-000000）   │ A：好好好。                  │          │
├───┼───────┼─────────┼───────────────┼─────┤
│ ２５ │98年08月19日  │B：陳亞棟         │ A：喂。                      │附表編號15│
│      │14時57分05秒  │（0000-000000）→ │ B：喂。                      │          │
│      │              │A：賴清山         │ A：嘿、我等一下、我要去地下道│          │
│      │              │（0000-000000）   │    再上去…。                │          │
│      │              │                  │ B：我的機車沒辦法騎了。      │          │
│      │              │                  │ A：我等一下我過去拿、拿好繞過│          │
│      │              │                  │    。                        │          │
│      │              │                  │ B：我是說麻煩你、給我那個（指│          │
│      │              │                  │    毒品）。                  │          │
│      │              │                  │ A：好啊。                    │          │
│      │              │                  │ B：我整個身體很熱。          │          │
│      │              │                  │ A：好啊。                    │          │
│      │              │                  │ B：好嗎。                    │          │
│      │              │                  │ A：好。                      │          │
│      │              │                  │ B：我10分鐘打給你。          │          │
│      │              │                  │ A：呀。                      │          │
│      │              │                  │ B：10分鐘打給你。            │          │
│      │              │                  │ A：不用打、我等一下直接過去  │          │
│      │              │                  │    、我現在去繞過去而已。    │          │
│      │              │                  │ B：好、麻煩你快一點。        │          │
│      │              │                  │ A：好。                      │          │
├───┼───────┼─────────┼───────────────┤          │
│ ２６ │98年08月19日  │A：賴清山         │ A：喂。                      │          │
│      │15時25分40秒  │（0000-000000）→ │ B：喂。                      │          │
│      │              │B：陳亞棟         │ A：在樓下了。                │          │
│      │              │（0000-000000）   │                              │          │
├───┼───────┼─────────┼───────────────┼─────┤
│ ２７ │98年08月21日  │B：陳亞棟         │ A：喂。                      │附表編號16│
│      │10時45分32秒  │（0000-000000）→ │ B：你還在那裡哦。            │          │
│      │              │A：賴清山         │ A：嘿。                      │          │
│      │              │（0000-000000）   │ B：呀、你現在下來、我拿給你、│          │
│      │              │                  │    你順便帶下來。            │          │
│      │              │                  │ A：好好。                    │          │
│      │              │                  │ B：呀。                      │          │
│      │              │                  │ A：好啦。                    │          │
│      │              │                  │ B：我可以、可以做給我嗎。    │          │
│      │              │                  │ A：好、好。                  │          │
│      │              │                  │ B：馬上下來。                │          │
├───┼───────┼─────────┼───────────────┼─────┤
│ ２８ │98年08月27日  │B：陳亞棟         │ A：喂。                      │附表編號17│
│      │05時05分54秒  │（0000-000000）→ │ B：你方便過來嗎。            │          │
│      │              │A：賴清山         │ A：在那裡。                  │          │
│      │              │（0000-000000）   │ B：家裡呀、我剛到家。        │          │
│      │              │                  │ A：哦。                      │          │
│      │              │                  │ B：留?、喂。                 │          │
│      │              │                  │ A：嘿。                      │          │
│      │              │                  │ B：你多久到、還是我騎車過去比│          │
│      │              │                  │    較快。                    │          │
│      │              │                  │ A：你騎來是比較快。          │          │
│      │              │                  │ B：啊、我去呀。              │          │
│      │              │                  │ A：好啊、好、好、好。        │          │
│      │              │                  │ B：2哦。                     │          │
│      │              │                  │ A：好、好。                  │          │
├───┼───────┼─────────┼───────────────┤          │
│ ２９ │98年08月27日  │B：陳亞棟         │ A：喂。                      │          │
│      │05時15分53秒  │（0000-000000）→ │ B：你叫他1分鐘下來。         │          │
│      │              │A：賴清山（女友接 │ A：他過去了?。               │          │
│      │              │電話）（0000-00000│ B：哦。                      │          │
│      │              │2 ）              │ A：嘿、嘿、嘿、對。          │          │
├───┼───────┼─────────┼───────────────┤          │
│ ３０ │98年08月27日  │B：陳亞棟         │ A：喂。                      │          │
│      │13時17分22秒  │（0000-000000）→ │ B：他呢。                    │          │
│      │              │A：賴清山         │ A：他在上廁所?。             │          │
│      │              │（0000-000000）   │ B：你跟他講說、我差不多3分鐘 │          │
│      │              │（女友接電話）    │    到、跟他說2馬上到。       │          │
│      │              │                  │ A：好。                      │          │
│      │              │                  │ B：唬。                      │          │
│      │              │                  │ A：好、拜拜。                │          │
└───┴───────┴─────────┴───────────────┴─────┘